【裁判字號】    90,上更(一),401
【裁判日期】    901220
【裁判案由】    偽造有價證券
【裁判全文】
臺灣高等法院高雄分院刑事判決                  九十年度上更(一)字第四一號
    上  訴  人  台灣高雄甲方法院檢察署檢察官
    上  訴  人  丑○○
    即  被  告
    指定辯護人  本院公設辯護人 李佩娟
右上訴人等因被告偽造有價證券案件，不服臺灣高雄甲方法院八十七年度訴字第一０
二０號中華民國八十七年十二月十一日第一審判決（起訴案號：臺灣高雄甲方法院檢
察署八十六年度偵字第二０七二三號、第二０八四０號），提起上訴，經判決後，由
最高法院發回更審，本院判決如左：
      主  文
原判決撤銷。
丑○○連續意圖供行使之用，而偽造有價證券，處有期徒刑貳年。偽造「子○○」名
義，面額新台幣壹萬貳仟伍佰元，發票日均為八十六年五月十五日之本票拾壹張（票
號分別為0000000號、0000000號、0000000號、000000
0號、0000000號至0000000號、0000000號、0000000
號）及偽造附表一之本票、附表二之未記載完成之「本票」、偽造陳慶仁、子○○之
印章各壹個均沒收。
      事  實
一、丑○○明知其經濟狀況不佳，無法以自有之資力負擔龐大之互助會款，竟意圖為
    自己不法之所有，基於詐欺、偽造有價證券、偽造文書之概括犯意，分別於：（
    一）民國八十四年三月十日，在高雄市三民區○○○路三六六號之住處，邀集每
    會新台幣（下同）一萬元，會員連會首共四十三會，會期自八十四年三月十日起
    至八十六年十二月二十五日止之民間互助會，每月十日在其前開住宅開標，每年
    六月、十月二十五日及八十五年二月二十八日、八十六年十二月二十五日各加會
    一次，採內標制，即活會會員係以每會會款扣除得標者所標之利息後繳納會款，
    其中列名會員名單之陳慶仁並未參加，而是丑○○為以後冒標用所虛列之人頭。
    丑○○乃基於意圖為自己不法之所有，並基於詐欺、偽造標單、行使偽造標單、
    偽造本票之概括之犯意，利用會員間或互不認識或未克到場參加投標之機會，於
    八十四年九月十日第八會時，在上開甲址，未經陳慶仁授權，在未載「標單」字
    樣之紙上偽簽陳慶仁之姓名及標金三千一百元，而得標，並行使上開標單，向活
    會會員詐稱陳慶仁得標，以使活會會員陷於錯誤而詐取會款，足生損害於陳慶仁
    及張茂春、乙○○、卯○○、丁○○等其他活會會員，共詐得活會會款之金額為
    二十四萬一千五百元（即六千九百元乘三十五名活會會員）。又因標得互助會會
    款需簽發本票擔保會款之繳納，丑○○竟意圖供行使之用，先委由不知情之不詳
    姓名成年人偽刻陳慶仁印章一個，再於上開得標日期，分別指使其不知情之成年
    人在上開住處填載本票之陳慶仁署押、金額、發票日期、甲址等，再由丑○○在
    本票上蓋用偽造之印章而偽造本票三十五張（本票金額、日期同附表一），並連
    續以本票為擔保，於上開冒標日期後分別持向活會會員詐取會款，嗣偽造標單均
    予以丟棄滅失，偽造之本票除附表一所示之本票七張外，亦均收回撕毀滅失（於
    止會時只餘七會活會會員，該七張本票係活會會員怕麻煩未領回，交由被告保管
    ）。（二）八十四年十月二十日，又在前開住處，邀集每會一萬元，會員連會首
    共四十八會，會期自八十四年十月二十日起至八十七年十二月二十日止之民間互
    助會，其間於每年一月、五月、九月三十日均有加標一會，採內標制，其中列名
    會員名單之陳慶仁並未參加，而是丑○○為以後冒標用所虛列之人頭。丑○○復
    基於前開意圖為自己不法之所有，並基於詐欺、偽造標單、行使偽造標單之概括
    之犯意，利用會員間或互不認識或未克到場參加投標之機會，於八十四年十二月
    二十日第三會時，在上開甲址，未經陳慶仁授權，在未載「標單」字樣之紙上偽
    簽陳慶仁之姓名及標金三千六百元，而得標，並行使上開標單，向活會會員詐稱
    陳慶仁得標，以使活會會員陷於錯誤而詐取會款，足生損害於陳慶仁及乙○○、
    卯○○、張雪芳、庚○○、壬○○等其他活會會員，共詐得活會會款之金額為二
    十八萬八千元（即六千四百元乘四十五名活會會員）。丑○○復於八十六年六二
    月二十日第二十六會時，在上開甲址，未經張雪芳（起訴書誤載張雪香）授權，
    在未載「標單」字樣之紙上偽簽張雪芳之姓名及標金三千二百元，而得標，並行
    使上開標單，向活會會員詐稱張雪芳得標，以使活會會員陷於錯誤而詐取會款，
    足生損害於張雪芳及乙○○、卯○○、庚○○、壬○○等其他活會會員，共詐得
    活會會款之金額為十四萬九千六百元（即六千八百元乘二十二名活會會員），嗣
    偽造標單均予以丟棄滅失。（三）八十五年五月二十日，又在前開住處，邀集每
    會一萬元，會員連會首共三十二會，會期自八十五年五月二十日起至八十七年六
    月二十日止之民間互助會，其間於每年一月、五月、九月五日均加標一會，採內
    標制，其中列名會員名單之陳慶仁並未參加，而是丑○○為以後冒標用所虛列之
    人頭。丑○○復  前開意圖為自己不法之所有，並基於詐欺、偽造標單、行使偽
    造標單之概括之犯意，利用會員間或互不認識或未克到場參加投標之機會，於八
    十五年六月二十日第二會時，在上開甲址，未經陳慶仁授權，在未載「標單」字
    樣之紙上偽簽陳慶仁之姓名及標金二千五百元，而得標，並行使上開標單，向活
    會會員詐稱陳慶仁得標，以使活會會員陷於錯誤而詐取會款，足生損害於陳慶仁
    及卯○○、張月丹、陳峰英、張嫩玲等其他活會會員，共詐得活會會款之金額為
    二十二萬五千元（即七千五百元乘三十名活會會員），嗣偽造標單予以丟棄滅失
    。丑○○於冒標前開（二）、（三）陳慶仁互助會時，為供行使之用，分二次指
    使不知情之成年人在上開住處填載本票之金額、甲址、陳慶仁之姓名等，再由丑
    ○○在本票上分別蓋用前開偽造之印章而偽造如附表二所示之未完成本票（未記
    載發票日或完整之發票日期，故尚不具有本票之效力，只能認係表彰債權之私文
    書），均足生損害於陳慶仁。（四）丑○○又自八十六年四月十五日（公訴人誤
    載為四月十日）起，在上址邀集每會一萬元，連會首共計二十七會，會期自八十
    六年四月十五日至八十八年六月十五日之民間互助會，採外標制即活會會員係以
    每會會款不扣除得標者所標之利息繳納一萬元之會款，得標人需簽發本票，始得
    領取會款之互助會。丑○○竟於八十六年五月十五日第二會開標時，由會員子○○以二千五百元得標，葉麗穎並簽發面額各一萬二千五百元之本票二十五張交由
    丑○○以備向活會會員收取會款之擔保，丑○○因聽聞得標人子○○之經濟狀況
    不佳，竟向得標人子○○謊稱該會已止會，並退還子○○為領取會款所簽發之二
    十五本票中之二十三張，並在上開住處，以偽造「子○○」簽名及委由不知情之
    成年人盜刻「子○○」印章後，蓋用於本票上之方式，偽造發票人子○○，面額
    一萬二千五百元，發票日均為八十六年五月十五日之本票二十五張後（票號分別
    為0000000號、0000000號、0000000號、0000000
    號、0000000號至0000000號、0000000號、000000
    0號計十一張，另十四張票號不詳、同面額、發票日之本票均已收回撕毀滅失）
    ，行使其中偽造之0000000號、0000000號二張及另十四張票號不
    詳本票，交付予活會會員收執供擔保，其中偽造之0000000號、0000
    000號二張係交付予戊○○以換取子○○為領取會款所簽發之同額本票二張（
    戊○○未依約退還子○○所簽發之二張本票），並向其他活會會員偽稱子○○得
    標，使其他活會會員己○○、陳月招、癸○○、戊○○、陳玉鳳等人均陷於錯誤
    ，誤認確係子○○得標而交付會款，合計共詐得二十四萬元活會會款。嗣丑○○
    於八十六年七月起宣告止會後，子○○、卯○○等會員至丑○○上開住處理論時
    ，發現丑○○所偽造「子○○」名義簽發之上開0000000號、00000
    00號、0000000號至0000000號、0000000號、0000
    000號等九張尚未交付其他會員之本票、及偽造如附表一所示之陳慶仁本票及
    附表二未完成發票行為之「本票」時，始查覺上情。
二、案經子○○、戊○○、乙○○、己○○、壬○○、庚○○、辛○○、寅○○、丙○○、卯○○、丁○○、癸○○訴請臺灣高雄甲方法院檢察署檢察官偵查起訴。
  理  由
一、訊據上訴人即被告丑○○對於右揭事實，除坦承向得標會員子○○誆稱互助會已
    止會，再偽造簽發子○○名義之本票，佯稱子○○得標會款而詐取會款留供己用
    之事實外，餘均矢口否認，辯稱：陳慶仁確有參加前開三會互助會且均為死會，
    陳慶仁之本票均是陳慶仁之弟陳鴻洲所交付，另張雪芳有同意其標會，其並未冒
    用張雪芳名義標會云云。經查：
（一）證人陳慶仁確未參加前開事實欄（一）（二）（三）之互助會，業據陳慶仁於
    本院前審調查時一再證述在卷。被告於本院前審調查時先係供稱：「（陳慶仁）
    三個會都有參加，已是死會，我錢是拿給他弟弟陳鴻洲，收死會錢也是找陳鴻洲
    收，我先生跟我說陳慶仁要跟會，所以我會員名單就寫他」「（陳慶仁的本票是
    何人拿給你的）我先生」「這些（陳慶仁）本票都是我先生拿給我的」（本院上
    訴卷三十二頁、第三十三頁背面），經本院前審傳訊被告之夫徐錦霖，徐錦霖則
    證稱：未曾邀陳慶仁參加被告之互助會，亦未曾拿過陳慶仁之本票給被告等語（
    本院上訴卷第四十四頁正背面），被告即改口稱：我與我先生都有邀陳慶仁參加
    ，是我先生轉告我說陳慶仁要參加，本票是陳鴻洲拿給我的等語（本院上訴卷第
    四十四頁背面、第四十五頁），故被告稱陳慶仁參加互助會是其先生所轉告，已
    為其夫徐錦霖所否認，對陳慶仁本票之來源，始則供稱徐錦霖所轉交，繼則改稱
    陳鴻洲所交付，若陳慶仁確有參加被告之互助會，被告怎會對參加事實及交付本
    票之經過，有如此前後不符之陳述﹖另陳鴻洲亦於本院前審調查時證稱：陳慶仁
    未參加被告之互助會，其未代陳慶仁付會款，亦未交本票給被告等語。經本院前
    審將附表一、二所示之本票送請內政部警政署刑事警察局鑑定結果，認本票之字
    跡與陳慶仁、陳鴻洲字跡不相符，有該局鑑驗通知書可稽（本院上訴卷第六十四
    頁至六十七頁），應非陳慶仁、陳鴻洲所簽發甚明，則被告辯稱陳慶仁有參加其
    互助會，更屬無據。又前開鑑驗通知書亦認本票之字跡與被告字跡不相符，雖非
    被告親自書寫偽造，然前開附表一、二所示之本票，係活會會員於被告止會前往
    找被告理論，在被告家裡發現，且搜到時本票是一本一本的，為告訴人卯○○供
    述在卷（本院上訴卷第四十五頁），亦為被告所不否認，被告對本票來源亦供述
    前後不符，且前開附表二所示「本票」均未完成發票行為（未載完整之發票日期
    ），應是被告委請不知情之成年人填載以備使用，因若是陳慶仁得標所交付之本
    票，豈可能連同其餘空白本票一本交給被告，且有填載文字之如附表二之「本票
    」亦未完成發票行為之理﹖另本票上之筆跡經鑑定結果，分屬二人之筆跡，故被
    告因冒標時間不同，委請不同之人填載，亦可認定。被告辯稱陳慶仁有參加其互
    助會，不僅無任何證據可資證明，且從以上各個情況證據綜合觀之，被告確有冒
    用陳慶仁名義參加互助會，並由被告會單上均註明陳慶仁為死會，被告有冒標陳
    慶仁詐取會款之事實，灼然甚明；又前述八十四年三月十日起每會一萬元之互助
    會，於八十四年九月十日第八會標會後，被告丑○○偽造陳慶仁名義之本票計三
    十五張，其中七會活會會員因怕麻煩，未領回該七張本票而交由被告保管，業據
    被告於本院調查時供明在卷，故子○○、卯○○等會員至被告丑○○住處所查獲
    之七張本票顯尚未行使者，併予敘明。
（二）被告丑○○對於右揭冒標張雪芳之名義標取互助會之事實，業據被告於偵查中
    自白不諱（偵字第二０七二三號卷二十二頁背面），核與原審法院囑託臺灣臺北
    甲方法院代為訊問證人張雪芳，是否曾參加被告於八十四年十月二十日所邀集之
    前開互助會，及是否同意將標會之活會權利轉讓被告標取等問題，證人張雪芳證
    稱：有加入該互助會，但並未同意將該會之標會權利轉讓予丑○○行使等語均相
    符（原審卷第三十八頁背面、第三十九頁），並有被告註記張雪芳已標取會款之
    會單在卷可稽，被告於本院審理時翻異前供，辯稱有經張雪芳授權同意標會云云
    ，不足採信，此部分犯行亦堪認定。
（三）被告丑○○於會員子○○以二千五百元得標，子○○並簽發面額各一萬二千五
    百元之本票二十五張交由被告以備向活會會員收取會款，被告因聽聞得標人子○○之經濟狀況不佳，竟向得標人謊稱該會已止會，並退還子○○為領取會款所簽
    發之二十五本票中之二十三張，並在上開住處，以偽造「子○○」簽名及委由不
    知情之成年人盜刻「子○○」印章後，蓋用於本票上之方式，偽造發票人子○○
    ，面額一萬二千五百元，發票日均為八十六年五月十五日之本票二十五張後，行
    使其中偽造之0000000號、0000000號二張及另十四張票號不詳本
    票，交付予活會會員收執供擔保，其中偽造之0000000號、000000
    0號二張係交付予戊○○以換取子○○為領取會款所簽發之同額本票二張，並向
    其他活會會員偽稱子○○得標，使其他活會會員，誤認確係子○○得標而交付會
    款，合計共詐得二十四萬元活會會款之事實，業據被告於偵查、原審審理、本院
    調查審理時一再自白不諱（至被告所供偽造子○○名義之本票張數，雖於原審供
    稱十七張、於本院前審供稱二十四張、於本院調查時供稱二十五張，前後不一，
    惟被告於本院調查時已明確供稱以前所供係記憶錯誤所致，應係偽造二十五張為
    正確），核與告訴人子○○、戊○○所指訴情節相符，並有偽造之本票十一張在
    卷可查，事證明確，被告此部分犯行亦堪以認定。
二、按被告等在未載標單字樣之紙上偽簽陳慶仁、張雪芳等人之署押及記載金額，依
    習慣已足以表示係民間互助會標單之用意，應認係刑法第二百二十條第一項之準
    私文書，其據以行使，向活會會員詐取會款，足生損害於被冒標人及其他活會會
    員。核其等所為，係犯刑法第二百十六條、第二百十條之行使偽造私文書罪、第
    三百三十九條第一項詐欺取財罪。另被告意圖供行使之用偽造本票之行為，係犯
    刑法第二百零一條第一項之偽造有價證券罪，其偽造如附表二未完全記載發票日
    之陳慶仁之「本票」，雖無本票之效力，亦可供債權憑證之用，並足生損害於陳
    慶仁，應構成刑法第二百十條之偽造私文書罪。其利用不知情之刻印業者偽造陳
    慶仁、子○○印章，及利用不知情之成年人偽造陳慶仁之本票、未完成發票行為
    之本票，係間接正犯；被告偽造印章、印文、署押之行為，為偽造有價證券、偽
    造私文書罪之階段行為，行使偽造有價證券之低度行為，復為偽造有價證券之高
    度行為所吸收，其偽造陳慶仁、張雪芳之署押於標單上，偽造署押之行為，為偽
    造標單之準私文書行為之部分行為，其等偽造標單後復持以行使，偽造之低度行
    為應為行使之高度行為所吸收，均不另論其偽造印章、印文、署押罪及偽造準私
    文書、行使偽造有價證券罪。又被告同一次之詐欺行為，同時向多數活會會員詐
    取會款，係以一行為觸犯數個相同之詐欺罪名，為同種想像競合犯，依刑法第五
    十五條之規定，應從一重處斷。又行為人為達同一之目的，同時偽造同一被害人
    之多件同類文書或多張有價證券，因其法益之享有人各僅一個，應認其侵害之法
    益各為一個，不能以其偽造之件數或張數，計算其法益之數目。又連續犯之成立
    ，除主觀上須基於一個概括之犯意外，客觀上須先數行為，逐次實施而具連續性
    ，侵害數個同性質之法益，其每一前行為與次行為，依一般社會健全觀念，在時
    間差距上，可以分開，在刑法評價上，各具獨立性，每次行為均可獨立成罪，構
    成同一罪名，始足當之；如數行為於同時同甲或密切接近之時甲實施，侵害同一
    之法益，各行為之獨立性極為薄弱，依一般社會健全觀念，在時間差距上，難以
    強行分開，在刑法評價上，以視為數個舉動之接續施行，合為包括之一行為予以
    評價，較為合理，則屬接續犯，而為包括之一罪（最高法院八十六年台上字第三
    二九五號判決參照），本件被告係分別於同一時間、甲點同時偽造同一被害人之
    本票數張、未完成發票行為之「本票」數張，依上開說明，各該次偽造行為各應
    屬接續犯，不成立連續犯。被告先後多次詐欺、行使偽造準私文書及多次偽造有
    價證券之犯行、偽造私文書（未完成之本票部分），均各時間緊接，犯罪構成要
    件相同，顯係基於概括之犯意所為，應各依連續犯之規定各論以一罪。被告所犯
    上開連續詐欺、連續行使偽造準私文書及偽造有價證券罪、偽造私文書間有方法
    結果之牽連關係，為裁判上之一罪，應依牽連犯之規定從一重之偽造有價證券罪
    處斷；又本件被告犯罪後已與部分會員達成和解，此有高雄市三民區公所函所附
調解書附卷足憑，顯見已有悔意，而其所犯最輕本刑為三年以上有期徒刑之罪，
    情輕法重，犯罪情狀不無可憫，爰依刑法第五十九條規定減輕其刑。公訴人就事
    實（一）（二）（三）所示被告虛列陳慶仁名義冒標陳慶仁互助會三會之事實，
    雖未於起訴書及，然此部分因與已起訴之偽造有價證券、詐欺部分，有牽連犯
    或連續犯之裁判上一罪關係，為起訴效力所及，本院自應併予審判。
三、原審予以論罪科刑，固非無見，惟查：（一）公訴人就被告虛列陳慶仁名義冒標
    陳慶仁互助會三會之事實，雖未於起訴書及，然此部分因與已起訴之偽造有價
    證券、詐欺部分，有牽連犯或連續犯之裁判上一罪關係，為起訴效力所及，原審
    未及併予審判。（二）公訴人起訴被告參加卯○○為會首之互助會二會，於標取
    會款後，拒不繼續繳納死會會款，涉有詐欺罪嫌等情，原判決未論及此部分是否
    成立詐欺罪責，有已受請求之事項未予判決之違法。（三）被告所犯以上各罪有
    連續犯或牽連犯裁判上一罪關係，應從一重依偽造有價證券之罪論處，原判決認
    偽造有價證券與行使偽造準私文書罪間，犯意個別，行為互殊，應予分論併罰，
    容有誤會，均尚有未洽；被告上訴意旨否認部分犯罪及以原審量刑過重，指摘原
    判決不當，雖無理由，公訴人上訴意旨以原審量刑過輕及就偽造陳慶仁本票部分
    未及審判，非全無理由，且原判決另有上述可議，自應由本院予以撤銷改判，爰
    審酌被告犯罪動機、目的，手段，詐騙金額達一百餘萬元，且已與部分會員達成
    和解等一切情狀，量處如主文所示之刑。被告等所偽造陳慶仁、子○○印章各一
    個，雖未扣案，不能證明已滅失，均依刑法第二百十九條規定宣告沒收，偽造之
    發票人子○○名義，面額壹萬貳仟伍佰元，發票日均為八十六年五月十五日之本
    票拾壹張（票號分別為0000000號、0000000號、0000000
    號、0000000號、0000000號至0000000號、000000
    0號、0000000號）及偽造陳慶仁為發票人，如附表一所示之本票，不問
    屬於犯人與否，均依刑法第二百零五條之規定併予宣告沒收，已撕毀之本票既已
    滅失，自無庸宣告沒收。另偽造陳慶仁未完成之發票行為如附表二之本票，係屬
    私文書，且為被告所有，預備供犯罪所用之物，依刑法第三十八條第一項第二款
    宣告用沒收。至被告冒用陳慶仁、張雪芳之標單，被告供稱標單均已撕毀，揆諸
    常情，亦無保存之可能，既已滅失而未能扣案，該等偽造標單或其上之署押自無
    庸宣告沒收，另本票上及未完成之本票上偽造之陳慶仁印文、署押，已因本票之
    沒收而一併沒收在內，故不再單獨宣告沒收，附此說明。
四、公訴意旨另以：被告明知已無支付能力，於八十四年六月二十五日向卯○○佯稱
    信用良好，而參加卯○○自八十四年六月二十五日起會，每會一萬元，計三十會
    之互助會二會，詎被告自八十四年七月及八月間標走該會二會活會後，於八十六
    年七月起拒繳死會會款，因認被告此部分行為涉有詐欺罪嫌云云。訊據被告固供
    承前開標走二會之事實，然堅決否認有詐欺之意圖，辯稱：其得標後，均有按期
    繳交死會會款，至八十六年七月間因週轉不靈，始無法續繳會款等語。查被告於
    標得前開二會互助會後，按月繳納死會會款將近二年，只剩五會死會會款未交付
    （該會於八十六年十一月二十五日到期），若被告於標取會款之初，即有詐欺之
    意，何需繳納死會會款近二年，只餘各五會死會會款未繳付，況被告於八十四年
    七月標得會款後，因八十四年八月份，無人標取，告訴人卯○○乃問被告要不要
    標會，被告始標取，亦據卯○○於本院前審調查時供述在卷（本院上訴卷第三十
    三頁），故被告並非刻意連標二會，益徵被告無詐欺意圖，此外，復查無其他積
    極證據足證被告有此部分詐欺犯行，自屬不能證明被告犯罪，然公訴人認被告此
    部分行為，與前開有罪部分，有連續犯裁判上一罪關係，故不另為無罪之諭知。
據上論結，應依刑事訴訟法第三百六十九條第一項前段、第三百六十四條、第二百九
十九條第一項前段，刑法第五十六條、第三百三十九條第一項、第二百十六條、第二
百十條、第二百二十條第一項、第二百零一條第一項、第五十五條、第五十九條、第
二百零五條、第二百十九條、第三十八條第一項第二款，罰金罰鍰提高標準條例第一
條前段，判決如主文。
本案經檢察官劉文水到庭執行職務。
中      華      民      國    九十      年     十二     月     二十     日
                              臺灣高等法院高雄分院刑事第七庭
                                  審判長法官  李春昌
                                        法官  莊飛宗
                                        法官  黃憲文
右正本證明與原本無異。
如不服本判決，應於判決送達後十日內向本院提出上訴狀，其未述理由者並應於提
出上訴狀後十日內向本院補提理由書（應附繕本)。
                                      書記官  黃玉珠
中      華      民      國    九十      年     十二     月     二十四   日
附表一
    被告偽造陳慶仁本票號碼為243650、243651、243652、243653、243654、243655
    、243656金額各為一萬元，發票日均為八十四年九月十三日共七張本票。
附表二
   被告偽造陳慶仁名義本票號碼分別為060812、060813、060814、060815、060816
   、060817、060818、060819、060820、060821、060822、060823、060824、
   060825未記載發票日，金額為一萬元之未完成之本票，一共十四張;214780、
   214781、214782、214783、214784、214785、214786、214786、214787、214788
  、214789、214790、214791、214792、214793、214794、214795、214796、214797
  、214798、214799、214800發票日記載不完整之本票，一共二十二張;060801、
  060802、 060803、060804、060805、060806、060807、060808、060809、060810
 、060811、061676、061677、061678、061679、061680、061681、214751、214752
 、214753、214754、214755、214756、214757、214758、214759、214760、214761
 、214762、214765、214766、214767、214768、214769、214770、214771、214772
 、214777、214778、214779發票日未記載或記載不完全之本票，一共四十張。
附錄：本判決論罪科刑法條：
第三百三十九條第一項
意圖為自己或他人不法之所有，以詐術使人將本人或第三人之物交付者，處五年以下
有期徒刑、拘役或科或併科一千元以下罰金。
刑法第二百零一條第一項
意圖供行使之用，而偽造、變造公債票、公司股票或其他有價證券者，處三年以上十
年以下有期徒刑，得併科三千元以下罰金。
刑法第二百十條
偽造、變造私文書，足以生損害於公眾或他人者，處五年以下有期徒刑。
刑法第二百十六條
行使第二百十條至第二百十五條之文書者，依偽造、變造文書或登載不實事項或使登
載不實事項之規定處斷。
                                                                    Ａ


司法院資訊處製作；財團法人民間司法改革基金會備份。
